【裁判字號】    95,簡,794
【裁判日期】    950831
【裁判案由】    商業會計法等
【裁判全文】
臺灣臺北地方法院刑事簡易判決           95年度簡字第794號
聲  請  人  臺灣臺北地方法院檢察署檢察官
被      告  甲○○
上列被告因違反商業會計法等案件，經檢察官聲請以簡易判決處
刑（94年度偵緝字第1688號，含93年度偵字第1494、14650、196
67號、93年度他字第4727號），本院判決如下：
    主  文
甲○○幫助公司負責人，為納稅義務人以不正當方法逃漏稅捐，
處拘役參拾日，如易科罰金，以參佰元折算壹日；又共同連續商
業負責人以明知為不實之事項，而填製會計憑證，處有期徒刑肆
月，如易科罰金，以參佰元折算壹日。
    事  實
一、甲○○前有妨害兵役、竊盜之前科（不構成累犯），明知其
    於民國84年間並未在江永銘（業經本院92年度簡字第4456號
    判決有罪確定）經營之銘滿工程有限公司（設台北市○○區
    ○○路6段35號1樓，下稱銘滿公司）工作及支領薪資，因貪
    圖新台幣（下同）7、8千元之報酬，基於幫助行使業務上登
    載不實文書及幫助逃漏稅捐之犯意，於84、85年間某日，提
    供本人之身分證影本等文件，交由黃國雄、李阿火二人（均
    經本院92年度簡字第4456號判決有罪確定）轉交予江永銘，
    江永銘並委託林慶隆會計師事務所負責辦理報稅事宜，由該
    會計師事務所不知情之張姓女職員代為於其業務上製作之銘
    滿公司84年度各類所得扣繳暨免扣繳憑單之文書上，虛列甲
    ○○自84年1月起至同年12月止，在銘滿公司領取薪資20 萬
    元之不實事項，而虛列銘滿公司84年度成本支出20萬元，並
    據以製作納稅義務人銘滿公司之84年度營利事業所得稅結算
    申報書，而持向財政部台北市國稅局申報營利事業所得稅，
    幫助江永銘得以此不正當方法為銘滿公司逃漏84年度之營利
    事業所得稅，共計5萬元（依銘滿公司適用營利事業所得稅
    率25％計算），足以生損害於稅捐稽徵機關對稅捐管理之正
    確性。
二、甲○○於91年間，因經濟困窘，復另行起意，以8千元之代
    價受姓名年籍不詳之成年女子之託，擔任泰方有限公司（下
    稱泰方公司）之掛名負責人，並以董事名義，申請設立泰方
    公司（址設台北市○○區○○路4段263號14樓之2），於辦
    理營利事業統一發證設立登記申請，領取統一發票後，明知
    泰方公司並無實際營業行為，且統一發票為商業會計法所定
    之會計憑證，仍與該不詳成年女子共同基於虛開不實統一發
    票及幫助逃漏稅捐之犯意聯絡及概括犯意，自91年4月（聲
    請書誤載為91年3月）間起至同年6月間止，由該名成年女子
    先後虛開如附表所示無實際交易事實之統一發票，合計89張
    （詳細資料詳如附表），總銷售額2億7462萬4千元，分別交
    由如附表所示之納稅義務人麗偉鑫碁企業有限公司（設台北
    市○○區○○路302號5樓，下稱麗偉鑫碁公司）、憲成實業
    有限公司（設台北市○○區○○路83號9樓，下稱憲成公司
    ）、宏陽泰企業有限公司（設台北市○○區○○路83號9樓
    ，下稱宏陽泰公司）、瑞皇科技有限公司（設台北市○○區
    ○○路232號5樓，下稱瑞皇公司）、發弘有限公司（設台北
    市○○區○○路2段374號12樓之7，下稱發弘公司
    ）、梅寶納股份有限公司（設台北市松山區○○○路222巷6
    弄5號1樓，下稱梅寶納公司）、萬國發展股份有限公司（設
    台北市松山區○○○路○段191巷25弄1號1樓，下稱萬國公司
    ）、主動國際股份有限公司（設台北市南港區○○○路○段
    815號6樓之1，下稱主動國際公司）、法網科技股份有限公
    司（設台北市中山區○○○路282號4樓之3，下稱法網公司
    ）、嘉順國際貿易有限公司（設桃園縣平鎮市○○路81號1
    樓，下稱嘉順公司）、華傑企業有限公司（設新竹縣竹北市
    ○○路449號1樓，下稱華傑公司）等，作為進項憑證，用以
    虛報為各該公司之進項成本扣抵銷項稅額，而幫助逃漏營業
    稅合計稅1373萬1200元，足以生損害於稅捐機關對於營業稅
    稽徵之正確及公平性。
三、案經財政部臺北市國稅局函送及臺灣臺北地方法院檢察署檢
    察官自動檢舉偵查聲請簡易判決處刑。
    理  由
一、經查，上揭事實「一」所示被告甲○○提供身分證件幫助江
    永銘持以為納稅義務人銘滿公司逃漏稅捐之事實，業據證人
    李阿火於偵查中證稱：「這些人頭都是黃國雄叫的。‧‧‧
    是我對黃國雄講江永銘需要人頭，由黃國雄去找人頭」等語
    （見臺灣臺北地方法院檢察署93年度他字第4727號偵查卷第
    26 1、262頁），且有證人即另案被告江永銘於93年7月21日
    出具之自白書及以被告名義簽署之薪工卡、申領工資證明、
    切結書及身分證影本、各類所得扣繳暨免扣繳憑單等件（均
    影本）在卷可稽（見臺灣臺北地方法院檢察署93年度偵字第
    19 667號偵查卷）。被告上開犯行，並經本院於另案審理中
    調查確認無誤，並有本院92年度簡字第4456號刑事簡易判決
    在卷可佐（見臺灣臺北地方法院檢察署93年度他字第4727號
    偵查卷）。足認被告於本院調查時自白：「（問：你實際有
    無在銘滿工程有限公司工作？）沒有。（問：是否有把身分
    證借給別人報稅？）有的，對方給我7、8千元。‧‧‧當時
    我沒有工作，想賺個生活費，對方告訴我說‧要報稅」等語
    （見本院95年7月12日訊問筆錄第2頁），確與事實相符。被
    告此部分幫助行使業務上登載不實文書及幫助逃漏稅捐之犯
    行，堪以認定。而事實「二」所示被告充當泰方公司之人頭
    負責人，並受姓名年籍不詳之成年女子指示領取統一發票用
    以共同幫助如附表所示之納稅義務人持以虛張成本逃漏稅捐
    之事實，業經被告於本院訊問時供承：「（問：你有去當泰
    方公司之人頭負責人？）‧‧‧我確實有去領發票沒錯，領
    到的發票交給一名女子，年約30歲左右，她的名字我不知道
    ，這次也是拿了8千元的報酬」等語不諱（見本院95年7月12
    日訊問筆錄第2頁），且有台北市政府營利事業統一發證設
    立登記申請書（泰方公司）、泰方公司設立登記表、領用統
    一發票商號查詢、泰方公司專案申請調檔統一發票查核名冊
    及清單等文書可資佐證（見臺灣臺北地方法院檢察署94年度
    偵緝字第1688號偵查卷第33至37頁、93年度偵字第1494號偵
    查卷第37至42頁）。被告共同填製不實統一發票之會計憑證
    及幫助逃漏稅捐之犯行，亦堪認定。依被告之自白及其他上
    開證據，已足認定其犯罪，本院因檢察官之聲請，不經通常
    審判程序，逕以簡易判決處刑。
二、新舊法比較：
(一)、被告行為後，刑法業於94年1月7日修正通過，於94年2月2日
    公布，並於95年7月1日施行。按行為後法律有變更者，適用
    行為時之法律，但行為後之法律有利於行為人者，適用最有
    利於行為人之法律，現行刑法第2條第1項定有明文。此條規
    定乃與刑法第1條罪刑法定主義契合，而貫徹法律禁止溯及
    既往原則，係規範行為後法律變更所生新舊法律比較適用之
    準據法，是刑法第2條本身雖經修正，但刑法第2條既屬適用
    法律之準據法，本身尚無比較新舊法之問題，應一律適用裁
    判時之刑法第2條規定以決定適用之刑罰法律。又本次刑法
    修正之比較新舊法，應就罪刑有關之共犯、未遂犯、想像競
    合犯、牽連犯、連續犯、結合犯，以及累犯加重、自首減輕
    暨其他法定加減原因（如身分加減）與加減例等一切情形，
    綜其全部罪刑之結果而為比較（最高法院95年5月23日95年
    度第8次刑庭會議決議參照）。
(二)、被告行為後，經總統於95年6月14日公布之增訂刑法施行法
    第1條之1規定：「中華民國94年1月7日刑法修正施行後，刑
    法分則編所定罰金之貨幣單位為新台幣。94年1月7日刑法修
    法時，刑法分則編未修正之條文定有罰金者，自94年1月7日
    刑法修正施行後，就其所定數額提高為30倍。但72年6月26
    日至94年1月7日新增或修正之條文，就其所定數額提高為三
    倍。」並自95年7月1日施行。查刑法第216條、第215條之行
    使業務上登載不實事項於文書罪，有關罰金刑部分，於72年
    6月26日至94年1月7日間，非新增或修正之條文，則依刑法
    施行法第1條之1第2項前段之規定，應提高為30倍，即新台
    幣1萬5千元以下。而依修正前罰金罰鍰提高標準條例第1條
    之規定，依法律應處罰金罰鍰者，就其原定數額提高為2倍
    至10倍。但法律已依一定比率規定罰金或罰鍰之數額或倍數
    者，依其規定。而依行政院會銜司法院於72年7月27日發布
    ，同年8月12日施行，有關刑法定有罰金各條，提高為10 倍
    ，換算結果罰金同為新台幣1萬5千元，修正前後之罰金最高
    額並無不同。然刑法第33條關於罰金數額之規定，由銀元1
    元以上，修正為新台幣1千元以上。法律修增定之結果，上
    開罰金刑由「銀元5百元以下罰金（銀元1元即新台幣3元以
    上）」，提高為「新台幣1萬5千元以下罰金（新台幣1千元
    以上）」。新舊法比較結果，以修正前之舊法有利於行為人
    ，應適用修正前刑法及罰金罰鍰提高標準條例第1條前段之
    規定。
(三)、被告行為後，牽連犯及連續犯，均已修正刪除，此次刪除屬
    於犯罪競合之變更，使原應以牽連犯、連續犯之裁判上一罪
    論處之犯罪競合關係，改依數罪併合處罰，已影響論罪科刑
    之法律效果，自屬法律變更，依修正後刑法第2條第1項之規
    定，比較新、舊法結果，應適用較有利於被告之行為時法即
    修正前刑法第55條、第56條之規定論以牽連犯或連續犯（最
    高法院95年第8次刑事庭會議決議參照）。
(四)、被告行為後，商業會計法第71條第1款之規定，業於95年5月
    24日修正公布，並自同日施行，其法定刑由修正前「5年以
    下有期徒刑、拘役或科或併科新台幣15萬元以下罰金」，提
    高為「5年以下有期徒刑、拘役或科或併科新台幣60萬元以
    下罰金」。新舊法比較之結果，以行為時之舊法有利於行為
    人。
(五)、被告行為時之刑法第41條第1項前段規定：「犯最重本刑為5
    年以下有期徒刑以下之刑之罪，而受6個月以下有期徒刑或
    拘役之宣告，因身體、教育、職業、家庭之關係或其他正當
    事由，執行顯有困難者，得以1元以上3元以下折算1日，易
    科罰金。」且修正前罰金罰鍰提高標準條例第2條前段（現
    已刪除）規定，就其原定數額提高為100倍折算1日，則依本
    件被告行為時之易科罰金折算標準，應以銀元300元以下折
    算1日，依現行法規所定貨幣單位折算新台幣條例第2條規定
    折算為新台幣後，應以新台幣900元以下折算1日。惟94年1
    月7日修正公布，95年7月1日施行之刑法第41條第1項前段規
    定：「犯最重本刑為5年以下有期徒刑以下之刑之罪，而受6
    個月以下有期徒刑或拘役之宣告者，得以新台幣1千元、2千
    元或3千元折算1日，易科罰金。」比較修正前後之易科罰金
    折算標準，以修正前之規定較有利於被告，應適用修正前刑
    法第41條第1項前段及修正前罰金罰鍰提高標準條例第2條之
    規定。
(六)、經整體綜合比較結果，均已行為時之法律有利於被告，依修
    正後刑法第2條第1項前段之規定，均應適用行為時之修正前
    （下同）法律。
三、論罪及科刑部分：
(一)、犯罪事實一：
    按商業會計法第15條所稱之商業會計憑證，計分為原始憑證
    及記帳憑證二類，原始憑證計有外來憑證、對外憑證、內部
    憑證三類，記帳憑證有收入憑證、支出憑證及轉帳憑證三類
    ，各類所得扣繳暨免扣繳憑單之用意在於方便稅捐稽徵機關
    蒐集及掌握課稅資料，以利稅捐之核課，並非證明交易事項
    發生之經過而為造具之記帳憑證，或證明處理會計事項人員
    之責任而為記帳所根據之憑證，自難認係商業會計法第15條
    所稱之原始憑證或記帳憑證（最高法院91年度台上字第7411
    號裁判意旨參照）。本件被告透過黃國雄、李阿火等提供其
    身分證件予納稅義務人銘滿公司之負責人江永銘持以由不知
    情之會計師事務所職員製作業務上作成之84年度各類所得扣
    繳暨免扣繳憑單，而幫助銘滿公司逃漏84年度之營利事業所
    得稅5萬元，核其所為，係刑法第216條、第215條行使業務
    上登載不實事項文書罪之幫助犯，及稅捐稽徵法第43條第1
    項（同法第47條第1款、第41條）之幫助公司負責人為納稅
    義務人以不正當方法逃漏稅捐罪。被告以一個提供身分證之
    幫助行為，同時觸犯上開幫助行使業務上登載不實事項文書
    罪及幫助公司負責人為納稅義務人以不正當方法逃漏稅捐罪
    ，為想像競合犯，應從一較重之幫助納稅義務人以不正當方
    法逃漏稅捐罪論處。檢察官認被告所犯二罪為方法結果之牽
    連關係，稍有未洽。又按刑法第28條之共同正犯，係指二人
    以上共同實行犯罪之行為者而言，幫助他人犯罪，並非實行
    正犯，在事實上雖有二人以上共同幫助，要亦各負幫助責任
    ，仍無適用該條之餘地（最高法院33年上字第793號判例同
    此見解）。是被告與黃國雄、李阿火應就其各自之幫助行為
    負責，尚無成立共同幫助犯之餘地。
(二)、犯罪事實二：
    按統一發票係營業人依營業稅法規定於銷售貨物或勞務時，
    開立並交付予買受人之交易憑證，足以證明會計事項之經過
    ，應屬商業會計法所稱之會計憑證（最高法院87年台非字第
    389號判決參照）。又商業會計法第71條第1款以明知為不實
    之事項，而填製會計憑證之罪，原即含有業務上登載不實之
    本質，應逕論以商業會計法第71條第1款之罪（最高法院85
    年度台上字第3145號判決參照）。核被告此部分所為，係犯
    商業會計法第71條第1款之填製不實會計憑證罪及稅捐稽徵
    法第43條第1項（同法第47條第1款、第41條）之幫助公司負
    責人為納稅義務人以不正當方法逃漏稅捐罪。被告受姓名年
    籍不詳之成年女子之託，同意出任泰方公司之負責人，並於
    領取統一發票供該名女子持以虛開交由其他納稅義務人虛張
    成本使用，被告對於該成年女子填製不實會計憑證用以幫助
    如附表所示納稅義務人逃漏稅捐之行為，當係以共同犯罪之
    意思參與，堪認與該名成年女子有犯意聯絡及行為分擔，皆
    為共同正犯。被告與該成年女子先後多次填製不實會計憑證
    及幫助公司負責人為納稅義務人逃漏稅捐之犯行，均時間緊
    接，手段相同，觸犯構成要件相同之罪名，顯係各基於概括
    犯意反覆為之，均為連續犯，應各依刑法第56條之規定論以
    連續填製不實會計憑證罪及連續幫助公司負責人為納稅義務
    人以不正當方法逃漏稅捐罪。被告所犯上開二罪，有方法目
    的之牽連關係，應依刑法第55條後段之規定，從一較重之連
    續填製不實會計憑證罪處斷。
(三)、被告所犯上開幫助公司負責人為納稅義務人以不正當方法逃
    漏稅捐及連續填製不實會計憑證二罪，犯罪時間相去多年，
    行為互殊，罪名不同，應予分論併罰。爰審酌被告因經濟困
    窘，為圖蠅利，而提供身分證件予銘滿公司持以製作內容不
    實之各類所得扣繳暨免扣繳憑單，幫助銘滿公司逃漏稅捐，
    又收取報酬出任泰方公司之負責人，領取統一發票供不詳成
    年女子持以虛開統一發票交由如附表所示之納稅義務人虛張
    成本，而幫助逃漏稅捐，使國庫損失稅收合計1378萬1200元
    ，危害非小，惟念被告為經濟條件及社會競爭力低落之遊民
    ，為生存而出此下策，參與之犯罪程度非深及貪圖小利之犯
    罪動機等一切情狀，分別量處如主文所示之刑，依刑法51條
    第10款規定併執行之，並分別諭知易科罰金之折算標準，以
    資懲儆。
四、據上論斷，應依刑事訴訟法第449條第1項，修正前商業會計
    法第71條第1項第1款，稅捐稽徵法第47條第1款、第41條、
    第43條第1項，修正後刑法第2條第1項前段、第11條前段、
    第28條、第30條、修正前刑法第216條、第215條、第55條、
    第41條第1項前段，罰金罰鍰提高標準條例第1條前段、刪除
    前罰金罰鍰提高標準條例第2條，逕以簡易判決處刑如主文
    ，並諭知易科罰金之折算標準。
五、如不服本判決，應於送達後10日內，向本院提出上訴狀。
中    華    民    國    95    年    8     月    31    日
                  刑事第十庭    法  官  吳秋宏
以上正本證明與原本無異。
                                書記官  惠  莊
中    華    民    國    95    年    8     月    31    日
附錄本案論罪科刑法條全文：
中華民國刑法第216條
（行使偽造變造或登載不實之文書罪）
行使第210條至第215條之文書者，依偽造、變造文書或登載不實
事項或使登載不實事項之規定處斷。
中華民國刑法第215條
（業務上文書登載不實罪）
從事業務之人，明知為不實之事項，而登載於其業務上作成之文
書，足以生損害於公眾或他人者，處3年以下有期徒刑、拘役或5
百元以下罰金。
稅捐稽徵法第43條
 (教唆或幫助逃漏稅捐等之處罰)
教唆或幫助犯第41條或第42條之罪者，處3年以下有期徒刑、拘
役或科新台幣6萬元以下罰金。
稅務人員、執行業務之律師、會計師或其他合法代理人犯前項之
罪者，加重其刑至二分之一。
稅務稽徵人員違反第33條規定者，除觸犯刑法者移送法辦外，處
1萬元以上5萬元以下罰鍰。
稅捐稽徵法第41條
 (逃漏稅捐之處罰)
納稅義務人以詐術或其他不正當方法逃漏稅捐者，處5年以下有
期徒刑、拘役或科或併科新台幣6萬元以下罰金。
稅捐稽徵法第47條
 (法人或非法人團體負責人之刑責)
本法關於納稅義務人、扣繳義務人及代徵人應處徒刑之規定，於
左列之人適用之：
一  公司法規定之公司負責人。
二  民法或其他法律規定對外代表法人之董事或理事。
三  商業登記法規定之商業負責人。
四  其他非法人團體之代表人或管理人。
修正前商業會計法第71條
商業負責人、主辦及經辦會計人員或依法受託代他人處理會計事
務之人員有下列情事之一者，處5年以下有期徒刑、拘役或科或
併科新臺幣15萬元以下罰金：
一、以明知為不實之事項，而填製會計憑證或記入帳冊。
二、故意使應保存之會計憑證、會計帳簿報表滅失毀損。
三、偽造或變造會計憑證、會計帳簿報表內容或毀損其頁數。
四、故意遺漏會計事項不為記錄，致使財務報表發生不實之結果
    。
五、其他利用不正當方法，致使會計事項或財務報表發生不實之
    結果。
附表：
┌──┬────┬─────┬─────┬────┬────┐
│編號│開立日期│發票號碼  │銷售額（元│幫助逃漏│ 買方   │
│    │        │          │）        │稅額    │        │
├──┼────┼─────┼─────┼────┼────┤
│ 1  │91年4月 │MB00000000│3,775,500 │188,775 │麗偉鑫碁│
│    │        │          │          │        │公司    │
├──┼────┼─────┼─────┼────┼────┤
│ 2  │同上    │MB00000000│3,356,000 │167,800 │同上    │
├──┼────┼─────┼─────┼────┼────┤
│ 3  │同上    │MB00000000│3,775,500 │188,775 │同上    │
├──┼────┼─────┼─────┼────┼────┤
│ 4  │同上    │MB00000000│3,356,000 │167,800 │同上    │
├──┼────┼─────┼─────┼────┼────┤
│ 5  │同上    │MB00000000│3,775,500 │188,775 │同上    │
├──┼────┼─────┼─────┼────┼────┤
│ 6  │同上    │MB00000000│2,936,500 │146,825 │同上    │
├──┼────┼─────┼─────┼────┼────┤
│ 7  │同上    │MB00000000│3,775,500 │188,775 │同上    │
├──┼────┼─────┼─────┼────┼────┤
│ 8  │同上    │MB00000000│2,517,000 │125,850 │同上    │
├──┼────┼─────┼─────┼────┼────┤
│ 9  │同上    │MB00000000│3,356,000 │167,800 │同上    │
├──┼────┼─────┼─────┼────┼────┤
│ 10 │同上    │MB00000000│3,775,500 │188,775 │同上    │
├──┼────┼─────┼─────┼────┼────┤
│ 11 │同上    │MB00000000│3,775,500 │188,775 │同上    │
├──┼────┼─────┼─────┼────┼────┤
│ 12 │同上    │MB00000000│3,356,000 │167,800 │同上    │
├──┼────┼─────┼─────┼────┼────┤
│ 13 │同上    │MB00000000│3,775,500 │188,775 │同上    │
├──┼────┼─────┼─────┼────┼────┤
│ 14 │同上    │MB00000000│3,775,500 │188,775 │同上    │
├──┼────┼─────┼─────┼────┼────┤
│ 15 │同上    │MB00000000│3,356,000 │167,800 │同上    │
├──┼────┼─────┼─────┼────┼────┤
│ 16 │同上    │MB00000000│3,356,000 │167,800 │同上    │
├──┼────┼─────┼─────┼────┼────┤
│ 17 │同上    │MB00000000│2,936,500 │146,825 │同上    │
├──┼────┼─────┼─────┼────┼────┤
│ 18 │同上    │MB00000000│3,356,000 │167,800 │同上    │
├──┼────┼─────┼─────┼────┼────┤
│ 19 │同上    │MB00000000│2,936,500 │146,825 │同上    │
├──┼────┼─────┼─────┼────┼────┤
│ 20 │91年5月 │NA00000000│3,290,000 │164,500 │同上    │
├──┼────┼─────┼─────┼────┼────┤
│ 21 │同上    │NA00000000│2,632,000 │131,600 │同上    │
├──┼────┼─────┼─────┼────┼────┤
│ 22 │同上    │NA00000000│3,948,000 │197,400 │同上    │
├──┼────┼─────┼─────┼────┼────┤
│ 23 │同上    │NA00000000│2,961,000 │148,050 │同上    │
├──┼────┼─────┼─────┼────┼────┤
│ 24 │同上    │NA00000000│3,290,000 │164,500 │同上    │
├──┼────┼─────┼─────┼────┼────┤
│ 25 │同上    │NA00000000│3,169,000 │180,950 │同上    │
├──┼────┼─────┼─────┼────┼────┤
│ 26 │同上    │NA00000000│1,645,000 │82,250  │憲成公司│
├──┼────┼─────┼─────┼────┼────┤
│ 27 │同上    │NA00000000│1,645,000 │82,250  │同上    │
├──┼────┼─────┼─────┼────┼────┤
│ 28 │同上    │NA00000000│1,974,000 │98,700  │同上    │
├──┼────┼─────┼─────┼────┼────┤
│ 29 │同上    │NA00000000│  987,000 │49,350  │同上    │
├──┼────┼─────┼─────┼────┼────┤
│ 30 │同上    │NA00000000│1,974,000 │98,700  │同上    │
├──┼────┼─────┼─────┼────┼────┤
│ 31 │同上    │NA00000000│1,645,000 │82,250  │同上    │
├──┼────┼─────┼─────┼────┼────┤
│ 32 │同上    │NA00000000│1,645,000 │82,250  │同上    │
├──┼────┼─────┼─────┼────┼────┤
│ 33 │同上    │NA00000000│1,316,000 │65,800  │同上    │
├──┼────┼─────┼─────┼────┼────┤
│ 34 │同上    │NA00000000│1,974,000 │98,700  │同上    │
├──┼────┼─────┼─────┼────┼────┤
│ 35 │同上    │NA00000000│1,645,000 │82,250  │同上    │
├──┼────┼─────┼─────┼────┼────┤
│ 36 │同上    │NA00000000│2,916,000 │145,800 │宏陽公司│
├──┼────┼─────┼─────┼────┼────┤
│ 37 │91年6月 │NA00000000│3,564,000 │178,200 │同上    │
├──┼────┼─────┼─────┼────┼────┤
│ 38 │91年5月 │NA00000000│3,454,000 │172,700 │瑞泉公司│
├──┼────┼─────┼─────┼────┼────┤
│ 39 │同上    │NA00000000│2,826,000 │141,300 │同上    │
├──┼────┼─────┼─────┼────┼────┤
│ 40 │同上    │NA00000000│3,768,000 │188,400 │同上    │
├──┼────┼─────┼─────┼────┼────┤
│ 41 │91年6月 │NA00000000│2,512,000 │125,600 │同上    │
├──┼────┼─────┼─────┼────┼────┤
│ 42 │91年4月 │MB00000000│3,356,000 │167,800 │發弘公司│
├──┼────┼─────┼─────┼────┼────┤
│ 43 │同上    │MB00000000│3,325,500 │166,275 │梅寶納公│
│    │        │          │          │        │司      │
├──┼────┼─────┼─────┼────┼────┤
│ 44 │同上    │MB00000000│2,956,000 │147,800 │同上    │
├──┼────┼─────┼─────┼────┼────┤
│ 45 │同上    │MB00000000│3,325,500 │166,275 │同上    │
├──┼────┼─────┼─────┼────┼────┤
│ 46 │同上    │MB00000000│3,325,500 │166,275 │同上    │
├──┼────┼─────┼─────┼────┼────┤
│ 47 │同上    │MB00000000│3,325,500 │166,275 │同上    │
├──┼────┼─────┼─────┼────┼────┤
│ 48 │同上    │MB00000000│1,847,500 │92,375  │同上    │
├──┼────┼─────┼─────┼────┼────┤
│ 49 │91年5月 │NA00000000│3,140,000 │157,000 │同上    │
├──┼────┼─────┼─────┼────┼────┤
│ 50 │同上    │NA00000000│3,140,000 │157,000 │同上    │
├──┼────┼─────┼─────┼────┼────┤
│ 51 │同上    │NA00000000│3,454,000 │172,700 │同上    │
├──┼────┼─────┼─────┼────┼────┤
│ 52 │同上    │NA00000000│2,826,000 │141,300 │同上    │
├──┼────┼─────┼─────┼────┼────┤
│ 53 │同上    │NA00000000│3,454,000 │172,700 │同上    │
├──┼────┼─────┼─────┼────┼────┤
│ 54 │同上    │NA00000000│3,140,000 │157,000 │同上    │
├──┼────┼─────┼─────┼────┼────┤
│ 55 │同上    │NA00000000│2,826,000 │141,300 │同上    │
├──┼────┼─────┼─────┼────┼────┤
│ 56 │同上    │NA00000000│3,240,000 │162,000 │萬國公司│
├──┼────┼─────┼─────┼────┼────┤
│ 57 │同上    │NA00000000│3,240,000 │162,000 │同上    │
├──┼────┼─────┼─────┼────┼────┤
│ 58 │同上    │NA00000000│3,888,000 │194,400 │同上    │
├──┼────┼─────┼─────┼────┼────┤
│ 59 │同上    │NA00000000│2,592,000 │129,600 │同上    │
├──┼────┼─────┼─────┼────┼────┤
│ 60 │同上    │NA00000000│3,564,000 │178,200 │同上    │
├──┼────┼─────┼─────┼────┼────┤
│ 61 │同上    │NA00000000│2,916,000 │145,800 │同上    │
├──┼────┼─────┼─────┼────┼────┤
│ 62 │91年6月 │NA00000000│3,240,000 │162,000 │同上    │
├──┼────┼─────┼─────┼────┼────┤
│ 63 │91年4月 │MB00000000│3,700,000 │185,000 │主動國際│
│    │        │          │          │        │公司    │
├──┼────┼─────┼─────┼────┼────┤
│ 64 │同上    │MB00000000│3,700,000 │185,000 │同上    │
├──┼────┼─────┼─────┼────┼────┤
│ 65 │同上    │MB00000000│3,330,000 │166,500 │同上    │
├──┼────┼─────┼─────┼────┼────┤
│ 66 │同上    │MB00000000│2,960,000 │148,000 │同上    │
├──┼────┼─────┼─────┼────┼────┤
│ 67 │同上    │MB00000000│3,330,000 │166,500 │同上    │
├──┼────┼─────┼─────┼────┼────┤
│ 68 │同上    │MB00000000│3,700,000 │185,000 │同上    │
├──┼────┼─────┼─────┼────┼────┤
│ 69 │同上    │MB00000000│4,070,000 │203,500 │同上    │
├──┼────┼─────┼─────┼────┼────┤
│ 70 │91年5月 │NA00000000│3,290,000 │164,500 │同上    │
├──┼────┼─────┼─────┼────┼────┤
│ 71 │同上    │NA00000000│3,619,000 │180,950 │同上    │
├──┼────┼─────┼─────┼────┼────┤
│ 72 │同上    │NA00000000│3,290,000 │164,500 │同上    │
├──┼────┼─────┼─────┼────┼────┤
│ 73 │同上    │NA00000000│2,961,000 │148,050 │同上    │
├──┼────┼─────┼─────┼────┼────┤
│ 74 │91年6月 │NA00000000│3,619,000 │180,950 │同上    │
├──┼────┼─────┼─────┼────┼────┤
│ 75 │同上    │NA00000000│2,961,000 │148,050 │同上    │
├──┼────┼─────┼─────┼────┼────┤
│ 76 │91年4月 │MB00000000│3,356,000 │167,800 │法網公司│
├──┼────┼─────┼─────┼────┼────┤
│ 77 │同上    │MB00000000│3,775,500 │188,775 │同上    │
├──┼────┼─────┼─────┼────┼────┤
│ 78 │同上    │MB00000000│3,775,500 │188,775 │同上    │
├──┼────┼─────┼─────┼────┼────┤
│ 79 │同上    │MB00000000│3,775,500 │188,775 │同上    │
├──┼────┼─────┼─────┼────┼────┤
│ 80 │同上    │MB00000000│2,517,000 │125,850 │同上    │
├──┼────┼─────┼─────┼────┼────┤
│ 81 │同上    │MB00000000│3,775,500 │188,775 │同上    │
├──┼────┼─────┼─────┼────┼────┤
│ 82 │同上    │MB00000000│2,936,500 │146,825 │同上    │
├──┼────┼─────┼─────┼────┼────┤
│ 83 │同上    │MB00000000│3,775,500 │188,775 │同上    │
├──┼────┼─────┼─────┼────┼────┤
│ 84 │91年5月 │NA00000000│1,756,000 │87,800  │嘉順公司│
├──┼────┼─────┼─────┼────┼────┤
│ 85 │同上    │NA00000000│1,317,000 │65,850  │同上    │
├──┼────┼─────┼─────┼────┼────┤
│ 86 │91年5月 │NA00000000│2,916,000 │145,800 │華傑公司│
├──┼────┼─────┼─────┼────┼────┤
│ 87 │同上    │NA00000000│3,564,000 │178,200 │同上    │
├──┼────┼─────┼─────┼────┼────┤
│ 88 │同上    │NA00000000│3,240,000 │162,000 │同上    │
├──┼────┼─────┼─────┼────┼────┤
│ 89 │同上    │NA00000000│3,240,000 │162,000 │同上    │
├──┴────┼─────┴────┬┴────┼────┤
│              │    合計274,624,000 │13,731,200│        │
└───────┴──────────┴─────┴────┘


司法院資訊處製作；財團法人民間司法改革基金會備份。
